【裁判字號】    99,上訴,288
【裁判日期】    990507
【裁判案由】    違反毒品危害防制條例等
【裁判全文】
臺灣高等法院高雄分院刑事判決         99年度上訴字第288號
上  訴  人
即  被  告  甲○○
選任辯護人  蘇明道律師
上列上訴人因違反毒品危害防制條例等案件，不服臺灣高雄地方
法院98年度重訴字第51號中華民國99年1 月5 日第一審判決（起
訴案號：臺灣高雄地方法院檢察署98年度偵字第15604 號），提
起上訴，本院判決如下：
    主  文
原判決撤銷。
甲○○共同犯運輸第一級毒品罪，累犯，處有期徒刑拾貳年。
扣案之海洛因球貳拾顆，驗後淨重壹仟肆佰玖拾伍點柒壹公克沒
收銷燬之；前開海洛因之包裝貳拾只及扣案附表所示手機陸支（
含SIM 卡6 枚），均沒收。
    事  實
一、甲○○前於民國94年間，因妨害風化案件，經臺灣臺中地方
    法院以94年度訴字第1493號判決，判處有期徒刑6 月確定，
    於94年8 月17日易科罰金執行完畢。詎猶不知悛悔警惕，甲
    ○○與蔡文發、王得名、方柏勝（蔡文發、王得名、方柏勝
    3 人業經台灣台中地方法院判決共同運輸第一級毒品，均處
    有期徒刑9 年確定）方進財、王琨琪、梁家榮（方進財、王
    琨琪、梁家榮等所涉運輸毒品部分，均另由檢察官偵辦中）
    等人，經相互介紹而陸續加入以不詳姓名綽號「寶哥」之成
    年男子為首之販運毒品集團，由「寶哥」負責提供第一級毒
    品海洛因，並交由其集團成員走私運送輸入台灣，交由在台
    灣之成員負責接收運輸回台灣之海洛因，並由該人給予負責
    運輸之成員報酬，「寶哥」為集團之統籌者，而王琨琪、方
    進財則負責尋覓願意至國外夾帶海洛因回台灣之人，並透過
    方進財、王琨琪與「寶哥」接洽，而由王琨琪與「寶哥」或
    「寶哥」集團之其他成員，共同在柬埔寨，接應由王琨琪、
    方進財在台灣召募前來夾帶毒品之人，王琨琪或「寶哥」或
    「寶哥」集團之成員，則交付已包裝妥當之海洛因球，並教
    授以塞入肛門夾帶之方法予運輸之人，且指示運輸之人回台
    灣後，先將海洛因球排出，再依指示前往約定地點，交予「
    寶哥」集團在台灣接應之綽號「二兄」之成年男子，綽號「
    二兄」之人乃依每球新台幣（下同）2 萬5000元至3 萬元之
    代價，給予運輸者作為報酬。方進財找到有意夾帶毒品回台
    灣並代為召募運輸毒品者之梁家榮（綽號水牛），復由梁家
    榮之召募，又找到有意夾帶毒品回台灣之蔡文發、王得名。
    蔡文發、王得名即經由梁家榮之介紹，而加入「寶哥」集團
    ，並因而認識集團中之王琨琪。嗣後王得名得知其友人甲○
    ○失業缺錢，故於98年4 月間找甲○○加入，甲○○覺有利
    可圖，即應允之；蔡文發亦得知其友人方柏勝失業缺錢，故
    於98年3 月間找方柏勝加入，亦得方柏勝之應允。王得名、
    蔡文發因已尋得運輸者，故與王琨琪聯繫，經得王琨琪認可
    後，即議定前往柬埔寨以夾帶方式，私運海洛因回台灣，王
    琨琪並請蔡文發負責在台灣聯繫王得名、方柏勝、甲○○，
    並帶同該3 人一同前往柬埔寨運毒，而「寶哥」、王琨琪等
    人透過蔡文發、王得名分別向甲○○、方柏勝告知，夾帶成
    功每球海洛因可得2 萬5000元或3 萬元之報酬。蔡文發、王
    得名、方柏勝、甲○○、方進財、梁家榮、王琨琪、與「寶
    哥」、「二兄」等人，均明知海洛因業經公告列為毒品危害
    防制條例第2 條第2 項第1 款之第一級毒品，不得運輸及持
    有，且係行政院依據懲治走私條例第2 條第4 項授權公告之
    甲項管制進出口物品，不得私運進口，竟共同基於運輸第一
    級毒品海洛因及私運管制物品進口之犯意聯絡，約定由蔡文
    發負責帶王得名、方柏勝、甲○○3 人至柬埔寨，並由「寶
    哥」提供海洛因交甲○○、王得名、方柏勝等3 人運送，其
    等3 人將海洛因球塞入肛門夾帶入境臺灣之方式，為「寶哥
    」集團運輸第一級毒品，並以附表所示渠等所有行動電話，
    作為運輸第一級毒品海洛因台灣及柬埔塞之聯絡工具，如運
    輸成功每顆可得2 萬5000元至3 萬元不等之報酬，且由蔡文
    發負責與「寶哥」集團之王琨琪聯絡，而王琨琪與「寶哥」
    則在柬埔寨負責接應蔡文發等4 人。議定後，蔡文發、王得
    名、方柏勝、甲○○等人，於98年5 月15日上午7 點30分許
    ，由蔡文發集合另甲○○、王得名、方柏勝3 人後，自台南
    市搭乘計程車一同前往高雄市小港機場，並一起搭乘越南航
    空公司VN-927號次班機前往越南，再轉柬埔寨金邊市。同年
    5 月19日晚間，蔡文發、王得名、方柏勝、甲○○等4 人在
    下榻之金邊市金邊大飯店與王琨琪及「寶哥」會合，王琨琪
    將已以塑膠膜多層包裝妥當之球狀海洛因20球交予王得名，
    由王得名、蔡文發教導方柏勝、甲○○將海洛因球塞入肛門
    夾藏運輸之方法，而由方柏勝、王得名、甲○○等3 人負責
    運輸，該3 人即分別將海洛因球6 顆、6 顆、8 顆塞入其等
    肛門內，「寶哥」、王琨琪並交待方柏勝、王得名、甲○○
    3 人於夾帶海洛因進入台灣並將海洛因球排出後，由王得名
    負責與王琨琪聯絡，並帶該等海洛因球至台北市花園酒店，
    「寶哥」、王琨琪會聯絡綽號「二兄」之成年男子或集團其
    他成員收取。王得名、甲○○、方柏勝等3 人，將前揭海洛
    因塞入肛門內藏匿妥當後，乃於98年5 月20日上午8 時許，
    自柬埔寨金邊市搭機至越南，並於同日上午11時許抵達越南
    ，再由越南轉搭越南航空VN-926號次班機返回台灣，同日21
    時55分許由高雄市小港國際機場入境，共同將上開第一級毒
    品海洛因由柬埔寨走私運輸進入台灣。嗣王得名、方柏勝、
    甲○○等3 人入境台灣後，為警在機場內查獲，經帶同甲○
    ○、方柏勝、王得名等3 人至高雄市立聯合醫院大同院區鑑
    驗排放，於98年5 月21日零時34分許起，陸續排出體內夾藏
    之海洛因球，計甲○○8 顆，驗後淨重602.35公克；王得名
    6 顆，驗後淨重439.94公克；方柏勝6 球，淨重453.42公克
    ) ，共計20顆，驗後淨重1495.71 公克。另扣得甲○○王得
    名、方柏勝所有供聯繫運輸毒品所用附表所示之手機4 支（
    含SIM 卡4 枚）。另蔡文發於98年6 月19日16時許，經桃園
    國際機場返臺，為警持拘票將之拘提到案，扣得其所有供聯
    繫運輸海洛因所用附表所示手機2 支（含SIM 卡2 枚）。
二、案經內政部警政署航空警察局高雄分局、彰化縣警察局彰化
    分局報告臺灣高雄地方法院檢察署檢察官偵查起訴。
    理  由
壹、證據能力之說明：
一、被告之自白，非出於強暴、脅迫、利誘、詐欺、疲勞訊問、
    違法羈押或其他不正之方法，且與事實相符者，得為證據；
    刑事訴訟法第156 條第1 項定有明文。本件被告甲○○與共
    犯蔡文發、王得名、方柏勝違反懲治走私條例及毒品危害防
    制條例之犯罪事實，業據被告及共犯於本院及台灣台中地方
    法院審理時均認罪而坦承不諱，且核與事實相符，被告並捨
    棄對共犯對質詰問權，自得作為證據。
二、次按鑑定之經過及其結果，應命鑑定人以言詞或書面報告；
    法院或檢察官得囑託醫院、學校或其他相當之機關、團體為
    鑑定，或審查他人之鑑定，準用前開規定，刑事訴訟法第20
    6條第1項、第208條第1項前段定有明文。經查，法務部調查
    局濫用藥物實驗室98年6月12日調科壹字第00000000000號（
    被告王得名部分）、第00000000000 號（被告方柏勝部分）
    、98年6 月18日調科壹字第09823017490 號（甲○○部分）
    之鑑定書，均屬檢察官指揮司法警察囑託之鑑定機關為執行
    毒品鑑定公務所出具書面鑑定報告，依刑事訴訟法第159 條
    之立法理由及同法第206 條規定，自得為證據，且被告等人
    及其辯護人於本院審理時，就此部分之證據能力亦不爭執，
    且各該鑑定書與公訴人主張之犯罪事實有關聯性，是可認前
    開鑑定書具有證據能力。
三、另本院引為判決證據資料之高雄關稅局扣押貨物、運輸工具
    收據及搜索筆錄、高雄市立聯合醫院診斷書，性質上雖均屬
    傳聞證據，且無符合刑事訴訟法第159 條之1 至之4 等前4
    條之情形，然檢察官、被告甲○○及辯護人均同意作為證據
    ，依刑事訴訟法第159 條之5 第1 項之規定，本院審酌各該
    證據作成之情況，認為適當，均得作為證據。至於入出境資
    料查詢結果、查獲現場照片、入境倉單、查獲照片、金邊大
    酒店名片屬於物證而非供述證據，並無傳聞法則之適用。
貳、實體部分：
一、上開犯罪事實，迭據上訴人即被告甲○○、於本院、原審審
    理時及偵查中均坦承不諱，並經共犯王得名、方柏勝、蔡文
    發於台灣台中地方法院審理時供承情節（見臺灣臺中地方法
    院98年度重訴字第3160號），且互核相符。又有被告甲○○
    與王得名、方柏勝遭查獲時，由其等體內排出之海洛因球，
    有高雄市立聯合醫院診斷証明書各1 紙附卷可憑，並有扣案
    海洛因球20顆可佐，而各該海洛因球經送法務部調查局濫用
    藥物實驗室鑑驗結果，確驗出海洛因成分，均確係第一級毒
    品海洛因（甲○○部分合計驗餘淨重602. 35 公克，外包裝
    總重29.76 公克，純度62.56%，純質淨重376. 83 公克；王
    得名部分合計驗餘淨重439.94公克，外包裝總重27 .96公克
    ，純度75.19%，純質淨重330.79公克；方柏勝部分合計驗餘
    淨重453.42公克，外包裝總重23.10 公克，純度75.19%，純
    質淨重340.93公克) ，有該局98年6 月12日調科壹字第0982
    3017040 號（方柏勝部分）、第00000000000 號（王得名部
    分）、98年6 月18日調科壹字第09823017490 號（甲○○部
    分）之鑑定書各1 紙可憑，並有附表所示手機6 支扣案可資
    佐證；此外復有被告甲○○及蔡文發、王得名、方柏勝3 人
    入出境記錄查詢結果表、財政部高雄關稅局高雄機場分扣押
    貨物、運輸工具收據及搜索筆錄、越南航空班機入境倉單、
    查獲照片、金邊大酒店名片等附卷可按。復經本院取臺灣臺
    中地方法院98年度重訴字第3160號卷證核對無訛，被告自白
    與蔡文發、王得名、方柏勝等人共同運輸、走私毒品海洛因
    確與事實相符。本件事證已臻明確，被告甲○○共同運輸、
    走私毒品海洛因之犯行洵堪認定，應予依法論科。
二、新舊法之比較：查被告甲○○係於98年5 月20日上午8 時許
    ，將海洛因塞入肛門內，自柬埔寨金邊市搭機經由越南，再
    轉機於同日21時55分許由高雄小港機場入境，已如前述。而
    毒品危害防制條例部分條文係於98年5 月20日修正公布，依
    中央法規標準法第13條規定，應自公布日起算至第3 日發生
    效力，故應自98年5 月22日生效。從而，有關被告甲○○上
    開犯行，既在毒品危害防制條例部分條文修正生效前所為，
    故有新舊法之規定予以比較適用之必要。
    (一)、毒品危害防制條例第4 條第1 項原規定：「製造、運輸
        、販賣第一級毒品者，處死刑或無期徒刑；處無期徒刑
        者，得併科新臺幣一千萬元以下罰金。」新修正同條項
        則規定：「製造、運輸、販賣第一級毒品者，處死刑或
        無期徒刑；處無期徒刑者，得併科新臺幣二千萬元以下
        罰金。」自以修正前之規定較有利於被告。
    (二)、修正後毒品危害防制條例第17條第2 項增定「犯第4 條
        至第8 條之罪，於偵查及審判中均自白者，減輕其刑。
        」此為修正前該條例所未規定（修正前第17條僅規定，
        供出毒品來源，因而破獲者，得減輕其刑，本件被告等
        未供出毒品來源，因而破獲，詳如下述，故不在比較之
        列，附此敘明）。本案被告於偵查及審判中均自白犯行
        ，有該條項規定之適用，自以修正後之規定較有利於被
        告。
    (三)、按「有罪之判決，關於主、從刑之宣告或刑之加重、減
        輕、免除等事項所適用之法律，除別有規定外，應本於
        統一性及整體性之原則，為一體之適用，其相關之條文
        不能與所適用於論罪之法律，任意割裂而紊亂其系統。
        」最高法院87年度台非字第400 號判決可資參照。本案
        經為上開比較後，應一體適用修正後毒品危害防制條例
        之規定較有利於被告。
三、查海洛因係毒品危害防制條例第2 條第2 項第1 款之第一級
    毒品，且屬行政院依懲治走私條例第2 條第3 項授權公告之
    「管制物品項目及其數額」所列甲類第4 款之管制進出口物
    品。核被告甲○○所為，應係犯毒品危害防制條例第4 條第
    1 項之運輸第一級毒品罪及懲治走私條例第2 條第1 項之私
    運管制物品罪。被告運輸海洛因前持有海洛因之低度行為，
    應為運輸之高度行為所吸收，不另論罪。被告甲○○與蔡文
    發、方柏勝、王得名、方進財、王琨琪、梁家榮及綽號「寶
    哥」、「二兄」等運毒集團之成年男子間，均係以自己犯罪
    意思為之，共同推由被告甲○○與方柏勝、王得名負責實行
    運毒行為，就上揭各罪有犯意聯絡及行為分擔，均為共同正
    犯。被告所犯上開運輸第一級毒品罪及私運管制物品罪2 罪
    間，均係以一行為觸犯上開2 罪名，為想像競合犯，應從一
    重之共同運輸第一級毒品罪處斷。查被告前於94年間，因妨
    害風化案件，經臺灣臺中地方法院以94年度訴字第1493號判
    決，判處有期徒刑6 月確定，於94年8 月17日易科罰金執行
    完畢，有臺灣高等法院被告前案紀錄表附卷可按，其受上開
    有期徒刑之執行完畢後，5 年以內故意再犯本件有期徒刑以
    上之罪，構成累犯，應依刑法第47條第1 項規定予以加重其
    刑（惟被告所犯運輸第一級毒品罪，其法定本刑為死刑或無
    期徒刑部分，依法不得加重，僅就罰金部分加重其刑）；而
    被告甲○○為警查獲後，於偵查及審判中均自白犯行，已如
    前述，應依毒品危害防制條例第17條第2 項規定減輕其刑。
    復按刑法第59條所規定之酌量減輕其刑，係裁判上之減輕，
    必以犯罪之情狀可憫恕，認為宣告法定最低度之刑猶嫌過重
    者，始有其適用；如別有法定減輕之事由，應先依法定減輕
    事由減輕其刑後，猶嫌過重時，始得為之；若有2 種以上法
    定減輕事由，仍應先依法定減輕事由遞減其刑後，猶嫌過重
    時，始得再依刑法第59條規定酌減其刑，最高法院88年度台
    上字第1862號判決意旨可資參照。經查，運輸第一級毒品罪
    之法定刑為「死刑或無期徒刑；處無期徒刑者，得併科新臺
    幣2,000 萬元以下罰金」，雖被告等人所犯罪刑前已依毒品
    危害防制條例第17條第2 項規定減輕其刑，其法定刑減為無
    期徒刑或20年以下15年以上有期徒刑，然同為共犯運輸第一
    級毒品之人，其原因動機不一，犯罪情節未必盡同，或有大
    盤毒梟策劃、主導犯罪計畫者如本件綽號「寶哥」之人、或
    有吸收下手執行之人，如本件王琨琪、方進財；亦有為謀報
    酬、甘冒生命危險擔任「交通」，聽從上開人等之指示實際
    執行運輸工作者如本案被告甲○○等人，是就整體運輸毒品
    之過程，各共犯所造成危害社會之程度自屬有異，法律科處
    此類犯罪，所設之法定最低本刑相同，不可謂之不重；於此
    情形，倘依其情狀處以適當之有期徒刑，即足以懲儆，並可
    達防衛社會之目的者，自非不可依客觀之犯行與主觀之惡性
    二者加以考量其情狀，是否有可憫恕之處，適用刑法第59條
    之規定酌量減輕其刑，期使個案裁判之量刑，能斟酌至當，
    符合比例原則（最高法院95年度台上字第788 號判決亦同此
    旨）。是以，被告甲○○與共犯蔡文發、王得名、方柏勝共
    同運輸之海洛因球共20顆，合計淨重高達1495.71 公克（甲
    ○○8 顆，驗後淨重602.35公克）；惟較之大盤毒梟以其他
    方式運輸毒品少者數千公克，多者以公斤相比，本件被告甲
    ○○等人之犯罪情節與大量運輸毒品以牟取暴利之人仍有差
    異，且被告甲○○與王得名、方柏勝等為謀運輸成功（即將
    海洛因交予在台灣接貨之人）每球海洛因3 萬元之報酬，冒
    著生命危險擔任「交通」工作，被告犯罪情節非可與主謀毒
    梟等同論之，且被告甲○○均先自行負擔交通食宿費用，未
    將海洛因交付即遭查獲，尚未得有任何報酬，如就被告處以
    減輕其刑後之法定最低度刑有期徒刑15年，均嫌過重，自有
    情輕法重之憾，被告等犯罪之情狀顯可憫恕，爰依刑法第59
    條規定減輕其刑。從而，就被告所犯運輸第一級毒品罪之罪
    ，就法定刑為罰金刑部分先加後遞減之，至法定本刑為死刑
    、無期徒刑部分，不得加重，僅遞減輕其刑。
四、原審據以論處被告共同運輸第一級毒品罪刑，固非無見；惟
    查：本件販運毒品集團以綽號「寶哥」之成年男子為首，王
    琨琪、方進財、梁家榮經相互介紹而陸續加入，負責尋覓願
    意至國外夾帶海洛因回台灣之蔡文發、王得名、方柏勝及被
    告，自柬埔寨以夾帶方式，私運海洛因回台灣，交予「寶哥
    」集團在台灣接應之綽號「二兄」之成年男子；是被告甲○
    ○與蔡文發、方柏勝、王得名、方進財、王琨琪、梁家榮及
    綽號「寶哥」、「二兄」等運毒集團之成年男子間，均係以
    自己犯罪意思為之，共同推由被告甲○○與方柏勝、王得名
    負責實行運毒行為，就上揭各罪有犯意聯絡及行為分擔，均
    為共同正犯。原審僅認被告與王得名、方柏勝、蔡文發及王
    琨琪為共同正犯，尚有未洽。又本件被告甘冒生命危險擔任
    「交通」，聽從販運毒品集團等之指示實際執行運輸工作，
    其犯罪情節不若「寶哥」主導犯罪計畫，亦不如為「寶哥」
    吸收運毒之王琨琪、方進財等人，如就被告等人處以減輕其
    刑後之法定最低度刑有期徒刑15年，均嫌過重，自有情輕法
    重之憾，被告犯罪之情狀顯可憫恕，且參酌共犯蔡文發、王
    得名、方柏勝另案臺灣臺中地方法院98年度重訴字第3160號
    判決，亦認渠等犯罪之情狀顯可憫恕，均依刑法第59條規定
    減輕其刑，原審未予審酌被告犯罪之情狀是否有可憫恕之處
    ，亦有未當。被告上訴意旨，指摘原判決量刑過重，為有理
    由，且原判決亦有可議；自應由本院將原判決撤銷改判。
五、爰審酌毒品海洛因具有成癮性、濫用性及對社會危害性，毒
    品犯罪不僅為萬國公罪，亦為我國法制懸為厲禁，毒品流通
    、濫用對於個人、社會、國家之禍害，暨相關犯罪之處罰，
    亦經各類教育、媒體傳播宣導多年，被告竟為牟取不當利得
    ，即心存僥倖，不惜違法犯禁，共同參與運輸毒品，助長毒
    害散佈流通，所為自應予以非難；並衡酌本件所查獲私運之
    毒品海洛因之數量，非同於一般零星販賣或施用者之毒品純
    度，倘若流入市面，勢將助長毒品泛濫，毒害國人健康，並
    危及社會治安；惟被告犯後坦認犯行，對於犯罪之經過供述
    綦詳，態度尚稱良好，且所攜帶之毒品海洛因甫入國境即遭
    查獲，在國內尚未流通予他人施用，被告亦未取得實際利潤
    ，又參酌共犯蔡文發、王得名、方柏勝等人經臺灣臺中地方
    法院各判處有期徒刑9 年及被告攜帶海洛因數量較共犯王得
    名、方柏勝多等一切情狀，量處有期徒刑12年。至檢察官雖
    對被告具體求處無期徒刑；然審之被告於本件販運毒品集團
    擔任屬於低階之「交通」人員，且前揭毒品海洛因經運輸入
    臺灣地區後，即為巡防查緝人員所查獲，該等毒品海洛因幸
    而未流入市面造成社會之具體危害，被告亦因之而未能獲取
    流通毒品所能獲得之不法利益，俱如前述，是本院認本件對
    被告處有期徒刑12年，已足收懲儆之效，檢察官對被告求處
    無期徒刑，應稍嫌過重。
六、本件扣案疑似海洛因球20顆經送驗結果，確屬於第一級毒品
    海洛因成分（被告甲○○部分8 顆，合計淨重602.35公克；
    共犯王得名部分6 顆，合計淨重439.94公克；共犯方柏勝部
    分6 顆，合計淨重453.42公克），共計海洛因球20顆，驗後
    總淨重1495.71 公克，均係本案查獲之第一級毒品，應依毒
    品危害防制條例第18條第1 項前段規定，不論屬犯人與否，
    宣告沒收銷燬之。至於鑑驗耗用之海洛因既已滅失，即無庸
    再予宣告沒收銷燬。包裝前開海洛因之包裝共20只（王得名
    6 只：總重27.96 公克；方柏勝6 只：總重23.10 公克；甲
    ○○8 只：總重29.76 公克），均為被告等共犯用於包裹毒
    品，防其裸露、潮濕，以便於運輸之用，復於鑑定時已將海
    洛因與包裝分離，分別秤重，當無不可離析關係，應依毒品
    危害防制條例第19條第1 項規定，宣告沒收。扣案附表編號
    1 之OKWAP 手1 支（序號FZ8906M 02752 ，含000000000000
    0 門號之SIM 卡1 枚），係被告甲○○所有，供本件運輸海
    洛因聯絡之用，業經被告甲○○於審理時供明在卷。另案查
    扣附表編號2 之LG黑色手機1 支（序號000000000 000000，
    含搭配門號不詳之SIM 卡1 枚）及SONY ERICSSON 黑色手機
    1 支（序號000000000000 000，含搭配門號0000000000號之
    SI M卡1 枚），均係共犯王得名所有，供本件運輸海洛因在
    柬埔寨及台灣聯絡運毒事宜，此據共犯王得名另案陳明在卷
    ；另案查扣附表編號3 之黑色手機1 支（序號000000000000
    000 ，含搭配門號0000000000號之SIM 卡1 枚），業據共犯
    方柏勝另案供稱為其所有，作為與王得名之手機通聯，聯繫
    共同前往柬埔寨運毒事宜；另案查扣附表編號4 之查扣之SO
    NYERICSS ON 銀色手機1 支（序號000000000000000 ，含搭
    配門號0000000000號之SIM 卡1 枚）、NOKIA 黑色手機1 支
    （序號000000000000 00000，含搭配門號0000000000號之SI
    M 卡1 枚），業據被告蔡文發另案供稱係其所有作為運輸毒
    品聯絡之用，均應依毒品危害防制條例第19條第1 項規定，
    宣告沒收。又共犯王得名所有之LG銀色手機1 支（搭配亞太
    電信公司門號不詳之SIM 卡1 枚），共犯王得名供稱門號未
    繳款無法撥打，且查無被告王得名以該手機聯絡運毒之事實
    ，自應從有利於共犯王得名之認定，不予宣告沒收。
據上論斷，應依刑事訴訟法第369 條第1 項前段、第364 條、第
299 條第1 項前段，毒品危害防制條例第4 條第1 項、第17條第
2 項、第18條第1 項前段、第19條第1 項，懲治走私條例第2 條
第1 項，刑法第11條前段、第28條、第55條、第47條第1 項，判
決如主文。
本案經檢察官呂建昌到庭執行職務。
中    華    民    國    99    年    5    月    7     日
                  刑事第一庭    審判長法  官  周賢銳
                                      法  官  黃仁松
                                      法  官  施柏宏
以上正本證明與原本無異。
如不服本判決應於收受本判決後10日內向本院提出上訴書狀，其
未敘述上訴理由者，並得於提起上訴後10日內向本院補提理由書
狀（均須按他造當事人之人數附繕本）「切勿逕送上級法院」。
中    華    民    國    99    年    5     月    10    日
                                      書記官  許信宗
附錄論罪科刑法條全文
修正前毒品危害防制條例第4條第1項
製造、運輸、販賣第一級毒品者，處死刑或無期徒刑，得併科新
臺幣2,000萬元以下罰金。
懲治走私條例第2條
私運管制物品進口、出口逾公告數額者，處7 年以下有期徒刑，
得併科新臺幣300萬元以下罰金。
前項之未遂犯罰之。
第一項所稱管制物品及其數額，由行政院公告之。
附表：
┌─┬────────────────────────┐
│1 │甲○○所有OKWAP 手1 支（序號FZ8906M 02752 ，含01│
│  │00000000000門號之SIM 卡1 枚）                   │
├─┼────────────────────────┤
│  │王得名所有LG黑色手機1 支（序號000000000000000 ，│
│2 │含搭配號不詳之SIM 卡1 枚）、SONY ERICSSON 黑色手│
│  │機1 支（序號000000000000000 含0000000000門號之SI│
│  │M 卡1 枚）                                      │
├─┼────────────────────────┤
│3 │方柏勝所有黑色手機1 支（序號000000000000000 ，含│
│  │0000000000 門號之SIM 卡1 枚）                   │
├─┼────────────────────────┤
│  │蔡文發所有SONYERICSSON銀色手機1 支（序號00000000│
│  │0000000，含搭配門號0000000000號之SIM 卡1 枚）、 │
│4 │NOKIA 黑色手機1 支（序號00000000000000000 ，含搭│
│  │配門號00 00000000 號之SIM 卡1 枚）              │
└─┴────────────────────────┘

司法院資訊處製作；財團法人民間司法改革基金會備份。
